臺灣高雄地方法院民事判決               100年度親字第73號
原      告  劉小強
            劉雅萍
被      告  劉漢林
上當事人間確認認領無效事件，本院於民國100 年7 月18日言詞
辯論終結，判決如下：
    主  文
確認被告於民國七十四年八月五日對原告劉小強、劉雅萍所為之
認領，均無效。
訴訟費用由原告負擔。
    事實及理由
一、原告主張：被告與原告2 人之母親劉魏秀香於民國74年7 月
    27日結婚，被告並於74年8 月5 日認領原告劉小強（63年7
    月17日生）、劉雅萍（65年1 月7 日生），惟兩造經至成大
    醫院進行親子關係鑑定結果，確認原告2 人與被告間均無真
    實血緣關係存在，是被告並非原告2 人之親生父親，則被告
    對原告2 人所為之認領自屬無效，原告爰依法提起本件確認
    訴訟，並聲明如主文第1 項所示。
二、被告之答辯：伊對原告上揭主張沒有意見等語。
三、按因認領而發生婚生子女之效力，須被認領人與認領人間具
    有真實之血緣關係，否則其認領為無效，此時利害關係人均
    得提起認領無效之訴，有最高法院86年台上字第1908號判例
    可資參照。故子女之認領，以有真實血統關係為前提，倘認
    領人與被認領人間無真實父子關係時，則不因認領而成為父
    子，縱認領行為無瑕疵，該認領仍為無效，非婚生子女或其
    利害關係人得舉反對事實，訴請確認認領無效。
四、經查，原告主張之上揭事實，業據其提出兩造之戶籍謄本3
    份、原告之出生證明書2 份、戶籍登記簿1 份、成大醫院婦
    產部優生保健科血緣鑑定報告書2 份為證，且被告對原告之
    上揭主張亦未表示爭執，又依上揭血緣鑑定報告書2 份之結
    論欄所載：「本系統所檢驗之DNA 點位可排除劉漢林與劉雅
    萍之血緣關係，其親子關係指數（CPI ）為0.000000，親子
    關係概率（probability of paternity;PP)值為0.000000％
    。」、「本系統所檢驗之DNA 點位可排除劉漢林與劉小強之
    血緣關係，其親子關係指數（CPI ）為0.000000，親子關係
    概率（probability of paternity;PP)值為0.000000％。」
    ，是依上揭鑑定報告之結論，堪認被告與原告2 人間確無真
    實之血緣關係，應可認定。而被告與原告2 人間既不具真實
    之血緣關係，則參諸上揭最高法院判例意旨，被告於74年8
    月5 日對原告2 人所為之認領行為，自屬無效，又因原告2
    人現行戶籍登記上均登記被告為渠2 人之父親，有名實不符
    之情形，致原告2 人私法上權益有受侵害之危險，自有以確
    認之訴予以排除之必要，從而，原告提起本件確認之訴，為
    有理由，應予准許，爰判決如主文第1 項所示。
五、又原告2 人於本院審理中均同意負擔本件訴訟費用，且被告
    對於原告之本件訴訟主張並未表示爭執，被告之行為按當時
    之訴訟程度為防禦權利所必要，本院爰酌量情形，命原告負
    擔訴訟費用，一併敘明。
六、據上論結，本件原告之訴為有理由，依民事訴訟法第385 條
    第1 項前段、第81條第2 款、第85條第1 項前段，判決如主
    文。
中    華    民    國    100    年    7    月    29    日
                        家事法庭法  官  呂憲雄
以上正本係照原本作成。
如對本判決上訴，須於判決送達後20日內向本院提出上訴狀。如
委任律師提起上訴者，應一併繳納上訴審裁判費。
中    華    民    國    100    年    7    月    29    日
                                書記官  沈  蘊